【裁判字號】    89,易,1109
【裁判日期】    890920
【裁判案由】    恐嚇等
【裁判全文】
臺灣臺南地方法院刑事判決                        八十九年度易字第一一九號
    公  訴  人  臺灣台南地方法院檢察署檢察官
    被      告  乙○○
右列被告因妨害自由等案件，經檢察官提起公訴（八十九年度偵字第三五三五號），
本院判決如左：
    主      文
乙○○損壞他人之門窗、座椅、電扇、馬桶等傢具，足以生損害於他人，處有期徒刑
陸月，併科罰金仟元，有期徒刑如易科罰金、罰金如易服勞役，均以佰元折算壹
日。
    事      實
一、乙○○平日與鄰居丙○○○相處不睦。民國（下同）八十八年十二月二十六日淩
    晨二時五分許，乙○○無故破壞台南市○區○○路一Ｏ二巷五五號丙○○○住家
    門窗，未經許可侵入丙○○○住處，並出手損壞該處屋內座椅、電扇、馬桶等傢
    俱；繼丙○○○見狀心懼喚醒其夫起身面對，竟遭乙○○以『三字經』辱罵並揚
    言要打死丙○○○夫婦，令陳邱秀敏夫婦二人心生畏怖，趁夜自屋後門逃出現場
    。
二、案經丙○○○訴由台南市警察局第六分局報請台灣台南地方法院檢察署檢察官偵
    查起訴。
    理      由
一、訊據被告乙○○矢口否認右揭犯行，辯稱：那日伊喝醉酒，對自己之行為毫無印
    象。且伊自幼患有精神官能症，本件可能係因喝酒刺激導致宿疾發生而產生之心
    神喪失或精神耗弱之行為，至其主觀上並無犯意云云。經查，右揭事實業據被害
    人丙○○○於警、偵訊及本院審理時指訴綦詳，並證稱：因被告於其住處旁開設
    電動玩具，遭警方取締，結果被告誤會是伊夫婦向警方告密，遂經常以三字經在
    門口叫罵，並要伊夫婦出門與其對質，但伊夫婦均不予理會，之後就發生本件犯
    行等語（見本院八十九年八月十五日訊問筆錄），且有現場照片十八張附於警訊
    卷可稽，而證人即台南市警察局鯤鯓派出所警員甲○○於本院審理時亦證稱：被
    告與告訴人家相隔一防火巷，被告搭蓋房屋並在裡面擺設電動玩具營業，經警方
    取締，被告遂懷疑告訴人前來告密，因此雙方處得不愉快，時起爭執，發生本件
    事件以前不久，被告經常到告訴人家門口前騷擾。案發當初，伊曾到被告家中請
    他到派出所來說明，當時被告在睡覺，被伊叫醒後來到派出所他還醉醺醺的有點
    語無倫次，像個喝醉酒的人，所以伊才叫他回去等到早上十點多再度請他來派出
    所，被告再度前來時，並未感覺他有特別異樣的動作或神態，剛開始他否認有告
    訴人所指之行為，辯稱他前一天有喝酒，不知發生何事，後來經告訴人當面指認
    ，被告才又承認，並答應要賠償告訴人之損害等語（八十九年七月二十六日訊問
    筆錄），由是觀之，雙方因電動玩具店遭警方取締遂生齟齬，並足以衍生本件犯
    行之動機，且被告如果真因酒醉而引發心神喪失或精神耗弱之情狀，何以獨攻擊
    被害人該戶人家，而非毫無目標地任意施暴？且心神喪失之人又何以能知悉被害
    人夫妻姓名並對之出言恐嚇，甚且被害人夫妻因懼怕而逃跑時，被告尚能尾隨追
    趕，嗣後還能清楚地返家睡覺？故被告顯非心神喪失或精神耗弱之人可相比擬，
    是以，被告以前情置辯，要屬飾卸之詞，洵非可採。綜此，本件事證明確，被告
    犯行堪以認定，應依法論科。
二、核被告乙○○所為，係犯刑法第三百零五條之恐嚇危害安全罪、第三百零六條第
    一項之無故侵入住宅罪及第三百五十四條之毀損器物罪，又被告於同一時地，以
    三字經辱罵並揚言要打死被害人丙○○○夫婦之方式恐嚇彼等二人，致其等均心
    生畏怖，顯係以一行為而觸犯相同罪名之罪，為想像競合犯，應依刑法第五十五
    條之規定從一重之恐嚇危害安全罪處斷。而被告所犯上開三罪，因毀損被害人丙
    ○○○住處之門窗乃其侵入該住宅之方法，接續之毀損行為復加成被告言語恐嚇
    之結果，則此三罪間即有方法結果之牽連關係，屬牽連犯，並應依刑法第五十五
    條之規定從一重之毀損器物罪處斷。爰審酌被告犯罪之動機、目的、手段、所生
    損害、所得利益、其品行智識程度、與被害人平日關係、犯罪後並未悔過之態度
    等一切情狀，處如主文所示之刑，並諭知易科罰金及易服勞役之折算標準，以資
    懲儆。
據上論斷，應依刑事訴訟法第二百九十九條第一項前段、刑法第三百零五條、第三百
零六條第一項、第三百五十四條、第五十五條、第四十一條、第四十二條第二項，罰
金罰鍰提高標準條例第一條前段、第二條，判決如主文。
本案經檢察官陳誌銘到庭執行職務。
中      華      民      國    八十九    年      九      月     二十     日
                                  臺灣臺南地方法院刑事第二庭
                                          法  官  林彥君
右正本證明與原本無異。
如不服本判決，應於判決送達後十日內，向本院提出上訴狀。
                                          書記官  陳瑞鈴
中      華      民      國    八十九    年      九      月      二十    日
附錄本案論罪科刑法條全文：
刑法第三百零五條：以加害生命、身體、自由、名譽、財產之事恐嚇他人致生危害於
                  安全者，處二年以下有期徒刑、拘役或三百元以下罰金。
刑法第三百零六條第一項：無故侵入他人住宅、建築物或附連圍繞之土地或船艦者，
                        處一年以下有期徒刑、拘役或三百元以下罰金。
刑法第三百五十四條：毀棄、損壞前二條以外之他人之物，或令致不堪用，足以生損
                    害於公眾或他人者，處二年以下有期徒刑、拘役或五百元以下
                    罰金。


司法院資訊處製作；財團法人民間司法改革基金會備份。
